tr: Kulaklık Jakı Tipi: 2.5 mm; 3.5 mm (1/8"); 6,35 mm (1/4"); Dengeli XLR; USB C tipi; Diğer
ja: ヘッドフォンジャックの種類: 2.5mm; 3.5mm (1/8インチ); 6.35mm (1/4インチ); バランスXLR; USBタイプC; その他
fr: Type de prise du casque: 2,5 mm; 3,5 mm (1/8"); 6,35 mm (1/4"); XLR symétrique; USB type C; Autre
bg-BG: Тип жак за слушалки: 2,5 мм; 3,5 мм (1/8"); 6,35 мм (1/4"); Балансиран XLR; USB type-C; Други
hu: Fejhallgató-csatlakozó típusa: 2,5 mm; 3,5 mm (1/8 hüvelyk); 6,35 mm (1/4 hüvelyk); Balanced XLR; USB-C; Egyéb
el: Τύπος υποδοχής ακουστικών: 2,5 mm; 3,5 mm (1/8"); 6,35 mm; Balanced XLR; USB type-C; Άλλο
lt-LT: Ausinių lizdo tipas: 2,5 mm; 3,5 mm (1/8"); 6,35 mm (1/4"); Subalansuotas XLR; USB C tipo; Kita
sk-SK: Typ konektora pre slúchadlá: 2,5 mm; 3,5 mm (1/8"); 6,35 mm (1/4"); Vyvážené XLR; USB typu C; Iné
de: Kopfhöreranschlusstyp: 2,5 mm; 3,5 mm (1/8"); 6,35 mm (1/4"); Symmetrischer XLR; USB-Typ-C; Sonstiges
hr-HR: Vrsta priključka za slušalice: 2,5 mm; 3,5 mm (1/8"); 6,35 mm (1/4"); Uravnoteženi XLR; USB tip-C; Ostalo
nb: Type hodetelefonkontakt: 2,5 mm; 3,5 mm (1/8"); 6,35 mm (1/4"); Balansert XLR; USB type-C; Annet
zh-CN: 耳机插孔类型: 2.5 毫米; 3.5 毫米（1/8 英寸）; 6.35 毫米（1/4 英寸）; 平衡 XLR; USB C 型; 其他
da: Hovedtelefonstiktype: 2,5 mm; 3,5 mm; 6,35 mm; Balanceret XLR; USB type-C; Andet
ru: Тип разъема для наушников: 2,5 мм; 3,5 мм (1/8"); 6,35 мм (1/4"); Сбалансированный XLR; USB Type-C; Другой
pt-PT: Tipo de jack de auscultador: 2,5 mm; 3,5 mm (1/8"); 6,35 mm (1/4"); XLR equilibrado; USB type-C; Outro
es: Tipo de conector para auriculares: 2,5 mm; 3,5 mm (1/8"); 6,35 mm (1/4"); XLR balanceado; USB tipo C; Otros
ro-RO: Tip mufă căști: 2,5 mm; 3,5 mm (1/8"); 6,35 mm (1/4"); Balanced XLR; USB tip C; Altele
fi: Kuulokejakkityyppi: 2,5 mm; 3,5 mm (1/8"); 6,35 mm (1/4"); Tasapainoinen XLR; USB tyyppi C; Muu
pt-BR: Tipo de entrada para fone de ouvido: 2,5 mm; 3,5 mm (1/8"); 6,35 mm (1/4"); XLR balanceado; USB tipo C; Outro
vi: Loại giắc cắm tai nghe chụp tai: 2,5 mm; 3,5 mm (1/8"); 6,35 mm (1/4"); XLR cân bằng; USB type-C; Khác
sv: Typ av hörlursuttag: 2,5 mm; 3.5 mm (1/8 tum); 6,35 mm (1/4 tum); Balanserad XLR; USB typ-C; Övrigt
sl-SI: Vrsta priključka za slušalke: 2,5 mm; 3,5 mm (1/8"); 6,35 mm (1/4"); Uravnotežen XLR; USB tipa C; Drugo
th: ประเภทแจ็คหูฟัง: 2.5 มม.; 3.5 มม. (1/8 นิ้ว); 6.35 มม. (1/4 นิ้ว); สายบาลานซ์ XLR; USB Type-C; อื่นๆ
nl: Oortelefoonaansluitingstype: 2,5 mm; 3,5 mm; 6,35 mm; Gebalanceerde XLR; USB type-C; Andere
ko: 헤드폰 잭 유형: 2.5mm; 3.5mm(1/8"); 6.35mm(1/4"); 밸런스드 XLR; USB 타입-C; 기타
cs: Typ konektoru sluchátek: 2,5 mm; 3.5 mm (1/8"); 6,35 mm (1/4"); Vyvážené XLR; USB Type-C; Jiné
en: Headphone jack type: 2.5 mm; 3.5 mm (1/8"); 6.35 mm (1/4"); Balanced XLR; USB type-C; Other
it: Tipo di jack per cuffie: 2,5 mm; 3,5 mm (1/8"); 6,35 mm (1/4"); XLR bilanciato; USB tipo C; Altro
pl: Typ gniazda słuchawkowego: 2,5 mm; 3,5 mm (1/8”); 6,35 mm (1/4”); Balanced XLR; USB typu C; Inne
zh-TW: 耳機孔類型: 2.5 毫米; 3.5 毫米 (1/8 英吋); 6.35 毫米 (1/4 英吋); XLR 平衡; USB Type-C; 其他